臺灣士林地方法院刑事判決
110年度訴字第464號
公  訴  人  臺灣士林地方檢察署檢察官
被      告  鄒博名


選任辯護人  林祐增律師
上列被告因違反毒品危害防制條例案件，經檢察官提起公訴（11
0年度偵字第16739號），本院判決如下：
    主  文
丙○○無罪。
    理  由
一、公訴意旨略以：被告丙○○明知「4-甲基甲基卡西酮」(4-met
    hylmethcathinone、Mephedrone、4-MMC)、「芬納西泮」（
    Phenazepam）均係毒品危害防制條例第2條第2項第3款所列
    管之第三級毒品，依法均不得販賣。詎被告基於販賣第三級
    毒品之犯意，於民國110年8月27日晚上10時許，以新臺幣(
    下同)3000元之代價，在新北市○○區○○路000號「八方雲集」
    水餃店前（下稱本案交易地點），販賣含有第三級毒品「4-
    甲基甲基卡西酮」、「芬納西泮」成分之毒品果汁包10包與
    乙○○。嗣警於110年8月30日凌晨2時20分許，在臺北市大安
    區忠孝東路4段（起訴書誤載為3段應予更正）223巷口執行
    巡邏路檢勤務時，見乙○○形跡可疑，並欲躲避警方，而向前
    欄查，扣得上開第三級毒品2包（驗餘淨重10.5745公克，下
    稱本案毒品果汁包），始悉上情。因認被告涉犯毒品危害防
    制條例第4條第3項販賣第三級毒品罪嫌。
二、按犯罪事實應依證據認定之，無證據不得認定犯罪事實；又
    不能證明被告犯罪者，應諭知無罪之判決，刑事訴訟法第15
    4條第2項、第301條第1項分別定有明文。又施用毒品者之指
    證某人為販毒之人，雖非屬共犯證人類型，但因彼此間具有
    利害關係，其陳述證言在本質上存有較大虛偽性之危險，為
    擔保其真實性，本乎刑事訴訟法第156條第2項規定之相同法
    理，自仍應認為有以補強證據佐證之必要性，藉以限制其證
    據上之價值。此之補強證據，必須求之於該指證者之陳述本
    身以外，其他足資證明其所指之犯罪事實具有相當程度真實
    性之別一證據（最高法院101年度台上字第1681號判決意旨
    參照）。
三、公訴意旨認被告丙○○涉犯販賣第三級毒品罪嫌，無非係以被
    告於警詢及偵訊時之自白、證人乙○○於警詢時之證述、臺北
    市政府警察局大安分局搜索扣押筆錄、扣押物品目錄表、蒐
    證照片、通聯調閱查詢單、查獲涉嫌毒品危害防制條例毒品
    初步鑑驗報告單、臺北市政府警察局查獲毒品案檢體送驗紀
    錄表、扣案物照片、交通部民用航空局航空醫務中心110年8
    月31日航藥鑑字第0000000號毒品鑑定書等證據為其論據。
四、訊據被告堅詞否認有何販賣第三級毒品犯行，辯稱：其未於
    前揭時間、地點與乙○○見面，亦未販賣毒品果汁包予乙○○；
    其於偵查中承認販賣第三級毒品予乙○○係為求交保所為虛偽
    之詞，並非真實等語，經查：
㈠、乙○○於110年8月30日凌晨2時20分許在臺北市大安區忠孝東路
    4段223巷口為警欄查，經警徵得其同意後執行搜索，當場扣
    得本案毒品果汁包之事實，業經證人乙○○於警詢及本院審理
    時證述明確（見臺灣士林地方檢察署110年度偵字第16739號
    卷〈下稱偵16739卷〉第33頁至第37頁、本院110年度訴字第46
    4號卷〈下稱本院卷〉第275頁），並有自願受搜索同意書、臺
    北市政府警察局大安分局搜索扣押筆錄、扣押物品目錄表、
    扣押物品收據、扣案物照片、交通部民用航空局航空醫務中
    心110年8月31日航藥鑑字第0000000號毒品鑑定書、臺北市
    政府警察局大安分局瑞安派出所110年8月30日攔查資料、臺
    北市政府警察局大安分局111年4月14日北市警安分刑字第11
    13040068號函暨附件員警密錄器影像擷圖在卷可參（見偵16
    739卷第85頁至第95頁、臺灣臺北地方檢察署110年度偵字第
    25828號卷〈下稱偵25828卷〉第19頁、本院卷第303頁至第313
    頁、第335頁至第337頁），且為被告所不爭執（見本院卷第
    135頁），此部分事實，首堪認定。
㈡、證人乙○○雖於110年8月30日第1次警詢時指稱：本案毒品果汁
    包是我於110年8月27日晚上10時許使用FACETIME與被告聯繫
    ，並在淡水區學府路104號八方雲集前，以3000元之價格向
    被告購得毒品果汁包10包云云（見偵16739卷第35頁），然
    於同日第2次警詢時即改稱：（問：你再重述1次被告如何販
    賣毒品給你？）被告於110年8月29日打FACETIME給我問我今
    天怎麼沒買衣服（指毒品果汁包），我跟他說我要5個，問
    他在哪裡，他就回說他在新北市○○區○○路000號八方雲集旁
    的巷子裡，後來他在同日凌晨4、5時左右販賣毒果汁包4包
    給我，我給他2000元等語（見偵16739卷第40頁）、同日第3
    次警詢再稱：我忘記被告有無於110年8月29日凌晨4時許販
    賣毒品給我，但我確定我第1次警詢筆錄指證販賣毒品之日
    期、地點及內容是正確；被告所販賣的毒品果汁包之外包裝
    是藍色狗頭包裝等語（見偵16739卷第50頁），另於同日偵
    訊時則供稱：本案毒品果汁包是我於110年8月29日上午載我
    朋友「杜立德」去土城購得，並不是向被告購買等語（見偵
    25828卷第61頁至第62頁），嗣於本院審理時具結證稱：110
    年8月27日我有與被告在淡水區學府路104號八方雲集碰面交
    易毒品，並以3000元之價格向被告購買10包毒品果汁包，該
    毒品果汁包是粉紅色包裝；扣案之本案毒品果汁包是110年8
    月29日早上5、6點間我朋友即少年詹Ｏ森（原名：詹Ｏ希，真
    實姓名年籍詳卷）帶我去中和路邊購得，並不是被告提供給
    我的，後來警察說在詹Ｏ森家中有查獲包裝相同的毒品果汁
    包等語（見本院卷第280頁至第291頁），互核證人乙○○歷次
    證述被告販賣毒品果汁包之時間、地點、數量、價格、外包
    裝及扣案毒品果汁包來源等重要事實，前後所述不一，已有
    瑕疵。又乙○○於110年8月30日為警攔查時，確有少年詹Ｏ森
    同行在側，嗣警於110年9月3日因另案前往詹Ｏ森住處執行搜
    索，當場扣得之毒品果汁包2包之外包裝及內容物均與本案
    毒品果汁包相同，同為黑底並印有「BOOM！」圖案之外包裝
    、盛裝含有第三級毒品4-甲基甲基卡西酮、芬納西泮之橘色
    粉末等情，亦有自願受搜索同意書、新北市政府警察局三重
    分局搜索扣押筆錄、扣押物品目錄表、扣押物品收據、扣案
    物照片、111年4月14日員警職務報告、台灣尖端先進生技醫
    藥股份有限公司毒品原物鑑定實驗室毒品證物鑑定分析報告
    、新北市政府警察局三重分局110年10月1日新北警重刑字第
    1103805414號少年事件移送書、臺北市政府警察局大安分局
    瑞安派出所攔查資料、同分局111年4月14日北市警安分刑字
    第1113040068號函暨附件密錄器影像擷圖在卷可稽（見臺灣
    新北地方法院110年度少調字第2010號卷〈下稱少調卷〉第51
    頁至第59頁、第73頁至第76頁、本院卷第303頁至第313頁、
    第325頁至第329頁、第335頁至第337頁），且少年詹Ｏ森於
    警詢時自承：員警在我住處扣到的毒品果汁包2包是我要轉
    交給乙○○等語（見少調卷第16頁），足徵證人乙○○所述本案
    毒品果汁包係自少年詹Ｏ森取得等情，當屬非虛，則被告是
    否有為公訴意旨所指販賣第三級毒品犯行，已屬可疑。
㈢、公訴人雖提出乙○○所持用門號0000000000號通聯調閱查詢單
    、道路監視器影像及Google地圖為論據，然觀諸卷附道路監
    視器影像（見偵16739卷第77頁），僅攝得乙○○所駕駛車牌
    號碼0000-00號自用小客車於110年8月27日晚上9時27分許行
    經臺北市○○區○○路000巷00號往同路184巷口，然該處與本案
    交易地點尚相距1.7公里，有Google地圖在卷可佐（見偵167
    39卷第78頁），自難據以證明被告有於公訴意旨所載時間、
    地點販賣第三級毒品之事實。再參以公訴人所提通聯調閱查
    詢單（見偵16739卷第79頁至第83頁），固能證明乙○○所持
    用門號行動電話於110年8月27日下午8時01分許在新北市○○
    區○○路00巷00號17樓基地台附近，但無法證明乙○○同日下午
    10時許所在位置，亦無被告所持用門號0000000000號行動電
    話與乙○○通話之紀錄，自難據以補強證人乙○○指訴之憑信性
    。
㈣、至被告雖曾於警詢時供稱：（問：另據證人指出，你於110年
    8月27日下午10時許，在新北市○○區○○路000號前，有販賣毒
    果汁包10包，收取3000元，是否有此事？）我記得是有，但
    我忘記交易對象是誰等語（見偵16739卷第26頁至第27頁）
    、於偵查時自承：（問：乙○○是否於110年8月27日下午10時
    許，在新北市○○區○○路000號八方雲集水餃店前，向你以300
    0元購買10包毒果汁包？）是。日期我忘記了，但有這件事
    ，確實是晚上10時左右；（問：毒果汁包裝為何？）我忘記
    了；（問：乙○○說是藍色狗頭包裝，是否正確？）是等語（
    見偵16739卷第113頁至第115頁、第185頁至第187頁）、復
    於本院羈押訊問時供稱：（問：對羈押聲請書所載犯罪事實
    有何意見？）無意見。我承認有販賣毒品給乙○○；（提示扣
    案毒品照片，果汁包的外觀是否你販賣毒品給乙○○的外觀？
    ）是等語（見本院110年度聲羈字第205號卷第25頁至第27頁
    ），然觀被告上開陳述均非在開放式問題下所為，且對於其
    販賣毒品對象、交易日期及毒品果汁包外包裝等節，前後所
    述不一，已有瑕疵。再參諸被告持用門號0000000000號之通
    訊數據上網歷程查詢結果，該門號於110年8月27日上午1時4
    0分起至下午3時26分止、同日下午11時9分起至翌日（28日
    ）上午0時19分許止之期間，基地台位置均位於「新北市○○
    區○○路0段00號5樓」或「新北市○○區○○路000巷00弄0號」，
    而上開2基地台位置與本案交易地點僅相距194公尺、239公
    尺；然上開門號於110年8月27日下午9時14分起至下午11時0
    0分止之期間，基地台位置則變動至「新北市○○區○○路000巷
    00號」，而該處距離本案交易地點相距約650公尺等情，有
    通訊數據上網歷程查詢結果、GOOGLE地圖在卷可稽（見本院
    卷第189頁至第191頁、第347頁至第351頁），益徵被告於11
    0年8月27日下午10時之行徑動向，並非前往本案交易地點，
    反係遠離本案交易地點，是其於偵查中所為之自白，核與客
    觀事證不符，自難採信。復查，公訴人未提出其他積極事證
    證明被告確有公訴意旨所指販賣第三級毒品之犯行，自難逕
    以販賣第三級毒品罪嫌相繩。
五、綜上所述，依公訴人所提前揭證據，均不足使本院就被告確
    有為公訴意旨所指販賣第三級毒品之犯行，達於通常一般人
    均不致有所懷疑，而得確信其為真實之程度，自屬不能證明
    被告犯罪，則依前揭規定及說明，此部分應為無罪之諭知，
    以昭審慎。
據上論斷，應依刑事訴訟法第301條第1項前段，判決如主文。
本案經檢察官甲○○提起公訴，檢察官余秉甄到庭執行職務。
中　　華　　民　　國　　111 　年　　5 　　月　　10　　日
                  刑事第二庭 審判長法  官  黃于真
                                   法  官  張兆光
                                   法  官  何松穎
以上正本證明與原本無異。
如不服本判決應於收受送達後20日內向本院提出上訴書狀，並應
敘述具體理由。其未敘述上訴理由者，應於上訴期間屆滿後20日
內向本院補提理由書( 均須按他造當事人之人數附繕本) 「切勿
逕送上級法院」。
因疫情而遲誤不變期間，得向法院聲請回復原狀。
                                    書記官  王鼎亦
中　　華　　民　　國　　111 　年　　5 　　月　　10　　日